el: Σπίτι & κήπος > Ασφάλεια πλημμυρών, πυρκαγιάς & αερίων > Αποθήκευση πυροσβεστήρων & εξοπλισμού: Βάσεις & στηρίγματα πυροσβεστήρων; Ντουλάπια πυροσβεστήρων; Καλύμματα & θήκες πυροσβεστήρων; Βάσεις πυροσβεστήρων
pt-BR: Casa e jardim > Segurança contra incêndio, enchentes e gás > Armários e acessórios para extintores de incêndio: Suportes e fixações para extintores de incêndio; Gabinetes para extintores de incêndio; Capas e bolsas para extintores de incêndio; Suportes para extintores de incêndio
pt-PT: Casa e jardim > Segurança em inundações, incêndios e fugas de gás > Armazenamento de equipamento e extintores: Suportes e fixadores para extintores de incêndio; Armários para extintores; Capas e bolsas para extintores de incêndio; Suportes para extintores
hu: Otthon és kert > Árvíz-, tűz- és gázbiztonság > Tűzoltókészülék- és felszereléstárhely: Tűzoltó készülék konzolok és tartók; Tűzoltókészülék-szekrények; Tűzoltó készülék huzatok és táskák; Tűzoltókészülék-tartók
cs: Dům a zahrada > Ochrana před vytopením, požárem a únikem plynu > Skříňky, stojany a držáky na hasicí přístroje: Držáky a úchyty na hasicí přístroje; Skříňky pro hasicí přístroje; Kryty a brašny na hasicí přístroje; Stojany pro hasicí přístroje
sk-SK: Dom a záhrada > Povodňová, požiarna a plynová bezpečnosť > Uskladnenie hasiacich prístrojov a vybavenia: Konzoly a držiaky hasiacich prístrojov; Skrinky na hasiace prístroje; Kryty a tašky na hasiace prístroje; Stojany na hasiace prístroje
th: บ้านและสวน > ความปลอดภัยจากน้ำท่วม ไฟ และก๊าซ > ที่ดับเพลิงและที่จัดเก็บอุปกรณ์: โครงยึดและอุปกรณ์ติดตั้งถังดับเพลิง; ตู้เก็บถังดับเพลิง; ปลอกและถุงถังดับเพลิง; ขาตั้งถังดับเพลิง
nb: Hjem og hage > Flom-, brann- og gassikkerhet > Brannslukningsapparater og utstyrslagring: Braketter og fester for brannslukningsapparater; Skap til brannslukkingsapparater; Brannslukningsapparattrekk og -vesker; Stativer til brannslukkingsapparater
ru: Дом и сад > Защита от затоплений, пожаров и утечек газа > Хранение огнетушителей и противопожарного инвентаря: Кронштейны и крепления для огнетушителей; Шкафы для огнетушителей; Чехлы и сумки для огнетушителей; Подставки для огнетушителей
pl: Dom i ogród > Bezpieczeństwo powodziowe, ogniowe i gazowe > Szafki i stelaże na gaśnice: Uchwyty i mocowania do gaśnic; Szafki na gaśnice; Pokrowce i torby na gaśnice; Stojaki na gaśnice
sv: Hem och trädgård > Vatten-, brand- och gassäkerhet > Skåp för brandsläckare: Fästen för brandsläckare; Brandsläckarskåp; Överdrag och påsar för brandsläckare; Brandsläckare
bg-BG: Дом и градина > Безопасност при наводнение, пожар и обгазяване > Съхранение на пожарогасители и оборудване: Скоби и стойки за пожарогасители; Кутии за пожарогасители; Калъфи и чанти за пожарогасители; Стойки за пожарогасители
hr-HR: Dom i vrt > Osiguravanje od poplava, požara i curenja plina > Skladištenje aparata i opreme za gašenje požara: Držači i nosači za vatrogasne aparate; Ormarići za vatrogasne aparate; Navlake i torbe za vatrogasne aparate; Postolja za vatrogasne aparate
lt-LT: Namai ir sodas > Potvynių, gaisro ir dujų sauga > Gesintuvų ir įrangos laikymas: Gesintuvų laikikliai ir tvirtinimo elementai; Gesintuvų spintelės; Gesintuvų apdangalai ir krepšiai; Gesintuvų stovai
da: Hjem og have > Oversvømmelses-, ild- og gassikkerhed > Ildslukkerskabe: Beslag og monteringer til brandslukkere; Brandslukkerskabe; Overtræk og tasker til brandslukkere; Brandslukkerholdere
nl: Huis en tuin > Bescherming tegen brand, gas en water > Brandblusserkasten, -standaards en -houders: Bevestigingsbeugels en -systemen voor brandblussers; Brandbluskasten; Brandblusserhoezen en -tassen; Gordijnbinders
es: Casa y jardín > Protección contra inundaciones, gases e incendios > Armarios y cajas para extintores: Soportes y montajes para extintores de incendios; Gabinetes para extintores; Fundas y bolsas para extintores; Soportes para extintores
zh-TW: 居家和庭園 > 水災/消防/氣體安全 > 滅火器/滅火裝備放置區: 滅火器支架與固定座; 滅火器箱; 滅火器防護罩與收納袋; 滅火器架
ko: 가정/원예 용품 > 홍수/화재/가스 안전 관리 > 소화기/방화장비 보관함: 소화기 거치대 및 마운트; 소화기 캐비닛; 소화기 덮개 및 가방; 소화기 스탠드
fi: Koti ja puutarha > Tulva-, tulipalo ja kaasuturvallisuus > Palosammuttimien säilytys: Palosammuttimen kiinnikkeet; Palosammuttimen kotelot; Palosammuttimien suojukset ja pussit; Palosammuttimen telineet
ro-RO: Casă și grădină > Siguranță în caz de inundații, incendii și scurgeri de gaze > Depozitare stingătoare și echipamente pentru stingerea incendiilor: Suporturi și console pentru stingătoare; Dulapuri pentru stingătoare; Huse și genți pentru stingătoare; Suporturi pentru stingătoare
en: Home & Garden > Flood, Fire & Gas Safety > Fire Extinguisher & Equipment Storage: Fire Extinguisher Brackets & Mounts; Fire Extinguisher Cabinets; Fire Extinguisher Covers & Bags; Fire Extinguisher Stands
sl-SI: Dom in vrt > Zaščita pred poplavami, požari in uhajanjem plina > Shranjevanje gasilnih aparatov in opreme: Nosilci in nastavki za gasilne aparate; Omarice za gasilne aparate; Prevleke in torbe za gasilne aparate; Stojala za gasilne aparate
vi: Nhà và vườn > Thiết bị an toàn khi lũ lụt, hỏa hoạn hoặc rò khí > Tủ đựng bình chữa cháy: Giá & Giá Treo Bình Chữa Cháy; Tủ Đựng Bình Chữa Cháy; Túi & Vỏ Bọc Bình Chữa Cháy; Giá Đỡ Bình Chữa Cháy
fr: Maison et jardin > Sécurité gaz, incendie et inondation > Boîtiers et stands pour extincteurs et équipement anti-incendie: Supports et fixations pour extincteurs; Armoires pour extincteurs; Housses et sacs pour extincteurs; Supports pour extincteurs
zh-CN: 家居与园艺 > 防洪、消防与可燃气体安全设备 > 灭火器柜: 灭火器支架/固定座; 灭火器箱; 灭火器保护罩/收纳袋; 灭火器支架
it: Casa e giardino > Sistemi di sicurezza per inondazioni, incendi e gas > Deposito di attrezzature ed estintori: Staffe e supporti per estintori; Armadi per estintori; Coperture e sacchetti per estintori; Supporti per estintori
tr: Ev ve Bahçe > Sel, Yangın ve Gaz Emniyeti > Yangın Söndürücüleri ve Ekipmanı Dolabı: Yangın Söndürücü Braketleri ve Montaj Aparatları; Yangın Söndürücü Dolapları; Yangın Söndürücü Kılıfları ve Çantaları; Yangın Söndürücü Standları
de: Heim & Garten > Feuer- & Gasschutz > Kästen & Halterungen für Feuerlöscher: Halterungen und Befestigungen für Feuerlöscher; Feuerlöscherschränke; Feuerlöscherhüllen und -taschen; Feuerlöscherständer
ja: ホーム・ガーデン > 防災機器（漏水・火災・ガス） > 消火器用ボックス・スタンド: 消火器ブラケット・マウント; 消火器キャビネット; 消火器カバー・バッグ; 消火器スタンド